【裁判字號】    95,訴緝,49
【裁判日期】    950929
【裁判案由】    常業詐欺等
【裁判全文】
臺灣彰化地方法院刑事判決              95年度訴緝字第49號
公  訴  人  臺灣彰化地方法院檢察署檢察官
被      告  Ｖ○○
                      號
                    （另案於臺灣台中監獄台中分監執行中）
選任辯護人  莊崇意律師
上列被告因常業詐欺等案件，經檢察官提起公訴（93年度偵字第
2520號），本院判決如下：
    主  文
Ｖ○○共同常業詐欺，處有期徒刑壹年捌月。
扣案如附表二所示之物均沒收。
    事  實
一、Ｖ○○於民國91年10月中旬間某日起至92年5月19日止（起
    訴書泛載為自91年2月間至93年1月間，惟因其否認參與下述
    犯行，故本院依其入出境資料對照卷附之詐騙集團員工資料
    、所使用之匯款帳戶之匯款時間，認定參與時間如上），經
    由中獎詐騙集團成員之招攬，乃基於常業詐欺及行使偽造私
    文書之概括犯意聯絡，前往大陸福建省廈門地區，加入由真
    實姓名、年籍均不詳，綽號「伸哥」、「大雄」、「文雄」
    等成年男子為首之中獎詐騙集團（起訴書另載有綽號「西瓜
    」者，實係該集團負責提領贓款之稱呼，並非特定人之綽號
    ）。該詐騙集團之分工模式：先推由與其等有犯意聯絡之黃
    信榮（綽號小胖）、余坤禧（綽號同學）、鍾志明（綽號阿
    明）、劉育誠（綽號牛奶）、高玉昌（綽號阿昌）、黃美麗
    （綽號阿姐）、許雅雲（鐘志明之女友）、黃清全（黃信榮
    之父，又上開黃信榮等人業經檢察官提起公訴，現由本院以
    92 年度訴字第1343號審理中）等人，分別負責在臺灣地區
    承租門牌號碼台中市○○區○○路1段210號Ｂ棟6樓之3之房
    舍作為在臺灣中部地區之辦公處所、安排成員出境到中國大
    陸福建省廈門地區之詐騙據點、申辦多家電信公司之易付卡
    以提供其他成員撥打詐騙電話之用、印刷及寄發內容不實之
    廣告單與中獎通知、人頭帳戶之取得等事務（黃信榮等人所
    參與之事務，參見後述及卷附臺灣彰化地方法院檢察署檢察
    官92 年度偵字第7997號、第8518號起訴書之記載），Ｖ○
    ○則在詐騙集團成員帶領下，或透過黃信榮聯絡「中領旅行
    社」不知情之職員吳淑禎（另案經檢察官為不起訴處分），
    辦理訂購機票等出境事宜，前往大陸福建省廈門地區與其他
    成員會合，各成員間均冠以假名，以防彼此查知身分，之後
    詐騙集團即提供行動電話（內附由余坤禧所申辦之易付卡，
    當日使用後即收回，翌日再由據點之負責人員交付予撥打詐
    騙電話成員），Ｖ○○即以隨機電話選號之方式，任意挑選
    被害人電話號碼，假藉市場調查之名義，謊稱渠等分係鐘錶
    公司或珠寶公司之人員，趁機騙取被害人之身分資料後，交
    與據點負責人員彙整後，傳真予在臺之黃信榮，黃信榮於接
    獲資料後，即與鍾志明進行個人排版、設計或以每份（8千
    張）新台幣（下同）24萬元之價格，交由高玉昌、黃美麗所
    經營、位在高雄市○○區○○街99巷6號之6之印刷工廠排版
    、印刷，先後大量偽造內載附表二所示之「格林威治鐘錶有
    限公司」、「駿寶萊科技有限公司」、「美邦網路科技股份
    有限公司」、「臺灣聯想科技股份有限公司」、「鴻生堂鐘
    錶股份有限公司」、「富豪國際精品有限公司」、「亞太生
    活資訊館」、「威登國際精品有限公司」、「香港萬寶龍鐘
    錶股份有限公司」、「美商比佛利國際精品有限公司」、「
    卡登鐘錶有限公司」、「英商伯爵鐘錶有限公司」、「巨亨
    廣告行銷公司」、「愛格納國際貿易公司」、「東泓環保科
    技公司」、「易達環境保護公司」、「吉寶亞太生物科技公
    司」、「阿肯迪特數位科技公司」、「耐特威國際公司」、
    「鳳翔傳播事業公司」、「台灣三敏公司」及「華納威秀國
    際精品有限公司」、「馬可波羅鐘錶有限公司」、「丹堤珠
    寶公司」等公司名義之晚會邀請卡、中獎通知單、兌獎單、
    公司產品型錄、貴賓卡等詐騙文宣，並在其中之「中獎通知
    單」及「兌獎單」等文宣上，分別偽造附表二所示之「眾華
    法律諮詢顧問公司」署名「劉日昌」律師、「安節法務諮詢
    顧問有限公司」署名「白治國」律師、「時代律師事務所」
    署名「杜子騫」律師、「中悅法務管理顧問公司」署名「吳
    宏山」律師、「正揚法務諮詢公司」署名「林正揚」律師及
    「陳君國」律師、「正揚律師事務所」署名「吳正揚」律師
    、「東合律師事務所」署名「張世豐」律師、「恆勝律師事
    務所」署名「張恆勝」律師、「利達法務管理顧問公司」署
    名「溫三郎」律師、「揚昇律師事務所」署名「林義仁」律
    師、「永松律師事務所」署名「劉永松」律師、「華聯律師
    事務所」署名「李明澤」律師、「恆達律師事務所」、「柏
    信律師事務所」及「宜進會計師事務所」署名「徐秀青」會
    計師、「唯台聯合會計師事務所」、「永霖會計師事務所」
    等名義見證，並偽造前揭律師事務所、律師或會計師事務所
    、會計師之印章後在中獎通知單上蓋上印文（除附表二所示
    已扣案之印章外，部分印章並未扣案，無從證明尚為存在）
    ，供作擔保以取信被害人，足使一般社會大眾誤信上開文件
    係經該等律師、會計師等社會公正人士所見證而相信其為真
    實。待上開偽造之中獎通知、廣告單印製完成後，高玉昌及
    黃美麗即將之郵寄予黃信榮，由黃信榮加以整理後，郵寄至
    台中縣豐原市○○街9號3樓鍾志明之居所，再由鍾志明與許
    雅雲以該集團不詳人士所偽刻之上述律師、會計師印章，將
    其上之印文蓋印在上開詐騙文宣上，並將上開文宣資料摺疊
    後置入載有被害人通訊處所之信封沾粘後，再推由黃清全負
    責購買郵票，黏貼牢固後將之分散置入各郵件箱，以免遭警
    查緝，而把上開所偽造之中獎通知書等文件郵寄給附表一所
    示之被害人以為行使，足生損害於上述公司、律師及會計師
    等之權益。又被害人於收受上開文宣資料後，即由在大陸福
    建省廈門地區之詐騙集團成員致電被害人，邀請被害人參加
    渠等謊稱之慈善義賣晚會並參加抽獎活動，於電話中並假造
    晚會歡慶之現場氣氛，其後再向被害人訛稱其等現正在該公
    司所辦之晚會現場活動中，因將被害人之貴賓卡卡號輸入電
    腦進行抽獎活動時，被害人幸運的被抽中晚會獎項，可獲得
    港幣25 萬元、30萬元、35萬元不等之獎金，或具一定價值
    之獎項，如被害人願領獎，要先繳納12萬元不等之稅金，或
    捐出一定金額之愛心捐款，而請被害人先打電話向該公司之
    會計部門聯絡，如被害人表示不相信者，亦可自行向該項活
    動公證機構之律師事務所、會計事務所及各慈善機構電話詢
    問云云，待被害人撥打詐騙集團所留之所謂會計部門的電話
    時，轉由該集團之其他成員負責接續向被害人謊稱中獎之騙
    詞，並告知依照我國相關之賦稅法令規定，領獎人必須先繳
    交稅金，而誘請被害人把佯稱之稅金或愛心捐款款項以匯款
    或轉帳之方式，存入其等所指定、預先由該集團其他成員以
    不詳方式所收購取得之附表一所示人頭帳戶中，致使被害人
    誤信中獎而陷於錯誤，於附表一所示時間，如期將款項匯入
    人頭帳戶中，在確定被害人匯入款項後，再由該集團其他成
    員致電被害人，表示該筆獎金乃香港贊助廠商即該集團虛設
    之香港賽馬協會所提供，需先加入賽馬協會，成為會員後方
    能領款，但加入會員則需先繳交入會費，待被害人匯款後，
    又訛稱幸運抽中馬會大獎，需再匯一定之佣金云云，以此方
    式連續詐騙附表一所示之被害人匯款，致使被害人再度受騙
    而陷於錯誤，一再聽從指示陸續匯出款項至該集團成員所提
    供之帳戶（詳細之被害人、匯款時間、款項及所匯入之帳戶
    ，詳見附表一所載），待被害人匯款後，再由代號「西瓜」
    者持上開收購之人頭帳戶提款卡在全台各地提領贓款後，將
    款項交付黃信榮，黃信榮於將一定成數之贓款轉交該集團中
    部地區負責人「大雄」後，所餘贓款則由黃信榮負責發放該
    集團前去廈門之成員向其請領之報酬，或由黃信榮負責把款
    項匯入該集團成員所提供之金融帳戶中，而黃信榮等集團成
    員，並曾於Ｖ○○參與該詐騙集團期間之91年12月5日、92
    年3月11日及同年5月23日，將5萬元、1萬元、10萬元共3筆
    ，分別匯入其事先提供作為薪資或報酬之台中軍功郵局帳號
    0000 000號、戶名「賴秀真」帳戶內供其花用（91年12月5
    日及92年3月11日2筆，匯款人係黃信榮，92年5月23日則係
    以無摺存款方式存入），Ｖ○○並恃此維生。之後黃信榮再
    將該集團中部地區之「營運」狀況（收入、支出情形），交
    與劉育誠，由劉育誠負責以電腦製作統計報表。
二、嗣經內政部警政署刑事警察局一隊三組及彰化縣警察局員林
    分局第三組人員，循線分於92年10月8日下午8時許，在台中
    市○○路141 號之「中領旅行社」拘提吳淑禎到案，並扣得
    帳冊5 份、收費明細表14張、旅行業務代收收據3 張等物；
    又於同日下午8 時20分許，在花蓮縣壽豐鄉○○路1 號（理
    想大地渡假飯店）拘捕黃信榮、余坤禧及曹芳瑄（另經檢察
    官為不起訴處分）到案，並當場扣得58萬零5 百元、行動電
    話15 支 、載有該集團公司之資料卡6 張、身分證影本1 疊
    、該集團之公司名冊、電話費繳交資料明細、行動電話儲值
    清冊易付卡7 張及營利事業登記證3 張等物；再於該日下午
    9 時許，在台中市中國醫藥學院立夫醫療大樓拘提劉育誠到
    案，並扣得該集團公司支出明細表、該集團員工金融機構存
    戶帳號表及行動電話1 支等物；復於該日下午9 時許，在台
    中縣豐原市○○路214巷25號逮捕許雅雲、許翊玲（後1人另
    經檢察官為不起訴處分），及於該日下午10時30分許，在台
    中縣豐原市○○○路「網路星球網路咖啡館」拘提鍾志明到
    案，並扣得準備寄出之被害人郵件、郵票及被害人明細資料
    各1袋、筆記本2本、兌獎單11箱、感謝狀2箱、廣告單1箱、
    署名上開律師或會計師名義之名片4箱、信封15箱、行動電
    話5支、現金3萬4千零93元、身分證影本2張、支票1張、本
    票4張、通訊備忘錄2本及印章28顆；再於翌日凌晨3時許，
    在高雄市三民區○○○街172巷22號之1，逮捕黃美麗及高玉
    昌到案，並扣得「眾華法務諮詢顧問公司」信封袋、「揚昇
    律師事務所」信封，及署名「林義仁」律師之名片、「眾華
    法律諮詢顧問公司」署名「劉日昌」律師之名片、「駿寶萊
    科技公司」保固維修卡各1捆、兌獎說明單、客戶信封袋、
    格林威治鐘錶公司說明書、會員卡、禮卷、客戶信件、品味
    生活ＶＩＰ卡、客戶名條、熱感紙、被害人之姓名、住址傳
    真紙各1箱、磁片2張、行動電話2支及現金5萬9千7百元等物
    ；另於翌日上午5時20分許，在黃信榮與曹芳瑄位在台中市
    ○○路○段10號10樓之13之居所，扣得中華電信公司之電信
    費用收據、金融機構存摺3本、金融卡3張、記事本、帳簿、
    大陸員工名冊各1本、電腦主機1台、磁片1張及行動電話1支
    等物（上開物件均另案扣押於本院92年度訴字第1343號）。
    待核對所扣得之大陸員工薪水簿、員工名冊、電腦磁碟片所
    存之資料及比對相關之入出境資料後，而查得Ｖ○○亦有涉
    案，始知上情。
三、案經如附表一所示之被害人訴由彰化縣警察局員林分局報告
    臺灣彰化地方法院檢察署檢察官偵查起訴。
    理  由
一、訊據被告Ｖ○○固坦承其自91年間起即曾先後至中國大陸地
    區，且其使用之台中軍功郵局帳號0000000號、戶名「賴秀
    真」帳戶，於91年12月5日、92年3月11日及同年5月23日，
    確曾有5萬元、1萬元、10萬元共3筆款項匯入，惟矢口否認
    有何前揭犯行，辯稱：並未從事撥打詐騙電話之工作，至大
    陸是從事食品原料工作，又伊曾由大陸地區透過地下匯兌匯
    款至其姐賴秀真帳戶幫伊繳納信用卡帳單云云。
二、經查：
（一）上開詐騙集團如何施行詐術，並使被害人等因而陷於錯誤
      且依據指示陸續匯款至詐騙集團成員指定之人頭帳戶等事
      實，業據被害人乙○○、Ｒ○○、Ｆ○○、Ｄ○○、巳○
      ○、辛○○、辰○○、Ｎ○○、申○、Ｌ○○、壬○○、
      丙○○、亥○○、庚○○、Ａ○○、戊○○、癸○○、Ｉ
      ○○、丁○○、Ｏ○○、Ｚ○○、宇○○、Ｂ○○、Ｃ○
      ○、林岳鋒、子○○、卯○○、ｂ○○、未○○、Ｕ○○
      、宙○○、Ｍ○○、天○○、地○○、Ｅ○○、寅○○、
      酉○○、Ｔ○○、Ｋ○○、鄭中慧、午○○、Ｐ○○、Ｑ
      ○○、Ｘ○○、ａ○○、Ｗ○○、Ｈ○○、己○○、玄○
      ○、黃○○、Ｊ○○、甲○○、戌○○、Ｓ○○、Ｙ○○
      、丑○○、Ｇ○○等於警詢中指訴綦詳，並有相關之匯款
      執據、帳戶明細等附卷可稽。
（二）警方破獲黃信榮等之詐騙集團後，自黃信榮、劉育誠等之
      租住處扣獲該集團員工薪資帳冊列載之帳號，之後再依查
      扣之帳號追查申設人或使用人等情，業據證人即查獲當時
      任職彰化縣警察局員林分局員警邱義雄於偵查中結證在卷
      （見卷附93年度偵字第989號黃信榮等詐欺卷第75頁）。
      又證人邱義雄於本院審理中復證稱：本件係經檢舉，開始
      監聽黃信榮等集團成員，了解渠之運作情形、參與人數，
      搜索後由扣案之帳冊資料顯示之帳號，追查出本件之犯罪
      嫌疑人（即本案之被告），且伊曾詢問黃信榮，據其稱該
      等查扣之帳號均係用以匯入詐騙集團員工薪資所得，亦即
      酬勞等語（見本院審理卷八-94年7月1日審理筆錄），而
      被告Ｖ○○使用之台中軍功郵局帳號0000000號、戶名「
      賴秀真」帳戶，確出現於扣案之帳號資料中，此不唯為被
      告所供認，並有上開帳號之往來明細等附卷可據（分見93
      年度偵字第2520號卷附之警詢卷、本院審理卷七）。加諸
      被告Ｖ○○坦認於91、92年間確曾出境至大陸地區之事實
      ，有入出境紀錄在卷足憑（依被告之入出境紀錄，其於91
      年10月中旬間至92年5月19日該次入境止，期間有多次入
      出境紀錄）。再警方於拘捕黃信榮到案後，在其與女友曹
      芳瑄位在台中市○○路○段10號10樓之13之居所，曾扣得
      磁片1張，而該張磁片乃黃信榮要求集團成員劉育誠依其
      所交付之手寫帳號資料在上址所製作，此並據證人劉育誠
      於本院審理時證述在卷（見本院審理卷八-94年7月1日審
      理筆錄），證人黃信榮於本院審理時復證稱：上開查獲之
      帳號資料來源，乃詐騙集團成員綽號「大雄」之男子在台
      中市某處親手交付予伊，要伊以電腦整理，並依照指示匯
      款，匯款用途係作為薪資，而在匯款前，伊會將匯款帳號
      請劉育誠整理好等語（見本院審理卷九-94年8月24日審理
      筆錄），嗣本院將上開磁片內容下載整理後（詳見審理卷
      四第71頁至第111頁）發現：記載「明董公司」員工資料
      中，被告Ｖ○○使用之前揭帳號列載其中，且於92年5月
      20日有金額「10粒」之記載，而據證人黃信榮於本院前開
      審理中之證述，上述資料中之金額，即係集團重要成員「
      大雄」指示伊之薪資匯款，金額欄中「1粒」即代表1萬元
      之意，對照卷附台中軍功郵局帳號0000000號、戶名「賴
      秀真」帳戶交易明細，於92年5月23日果有10萬元之現金
      匯入，堪信上開磁片內容確係詐騙集團之員工名冊，所記
      載之金額亦應係成員從事詐騙行為所獲取之薪資或報酬。
      。至被告辯稱前揭匯款乃伊於大陸期間委託不明人士所進
      行之地下匯兌云云，惟查，本院經向台中軍功郵局函調賴
      秀真帳戶91年12月5日及92年3月11日兩筆匯款（分別為5
      萬元、1萬元）之匯款單，匯款人竟為黃信榮，再參之黃
      信榮等詐騙集團成員於落網後，於警、偵訊中，均未曾供
      述渠等另有從事地下匯兌之行為，且按黃信榮等詐騙集團
      若果有兼營地下匯兌之行為，其等何需大費周章，於繕打
      員工資料時將參與之成員分列於不同公司名下，且每名成
      員於磁片資料中之「專員」欄下，均另有化名，以掩飾其
      真正身分，再查上開磁片資料中，另列有相關公司之收支
      表，若該集團確有從事地下匯兌，按理應有相關手續費之
      入帳，惟並未見於收支表中列明，復查扣案之相關證物，
      亦無所謂從事地下匯兌之資料，是被告前開地下匯兌之說
      ，自無足採信。況查，黃信榮等詐騙集團於92年3月11日
      該次匯款時，被告Ｖ○○甫於前一日入境（同年月14日始
      又出境），同年5月23日該次匯款時，被告Ｖ○○則於同
      年月19日入境，迄同年6月2日始再離境，有其入出境紀錄
      可佐，被告既有回台行程，顯無再透過地下匯兌匯款回台
      之必要，是其匯款之說，顯為卸責之詞。
（三）此外，本件並有上揭犯罪事實所示之扣案證物（另案扣於
      本院92年度訴字第1343號一案）可資佐證，復有上開詐騙
      集團之員工資料暨薪資名冊等在卷可憑，被告前揭犯行堪
      以認定。至被告Ｖ○○因否認犯行，無從明白其參與犯罪
      之分工模式，然參酌同案吳佳玲、張晰晴、陳志明、陳秋
      惠、黃俊中、黃意合、黃盟修、楊春華、劉僑文、林家宏
      、林振吉、施志明、袁埜旌、張明琴、郭駿獻、黃清和、
      林志明、林宜諭、洪成泯、郭富琮、郭原良等業已坦認犯
      行之被告之供述（被告吳佳玲等業經本院審結），及渠等
      獲取報酬之方式均屬雷同，堪認被告Ｖ○○參與黃信榮等
      詐騙集團之分工模式，應不脫同案被告吳佳玲等從事詐騙
      之分工範圍，併此敘明。
三、按被告行為後，刑法業於94年2月2日修正公布，並於95年7
    月1日施行，關於本件罪刑有關之共同正犯、連續犯、牽連
    犯、常業犯等規定均經修正，為確定本案應適用之新、舊法
    ，茲比較如下：（一）共同正犯之規定，修正後僅將「二人
    以上共同實施犯罪」之用語，修正為「二人以上共同實行犯
    罪」，並無不利被告之情形。（二）修正前刑法第56條關於
    連續犯之規定，業已修正刪除，而本件被告於舊法時期所犯
    之多次行使偽造私文書之犯行，依修正前連續犯之規定，原
    應論以一罪，並得加重其刑至二分之一，若依修正後之刑法
    ，已無連續犯之規定，當依各次犯行分別論斷，新法未必有
    利於被告。（三）又修正後之刑法，已刪除牽連犯之規定，
    本件被告所犯各罪，依修正前牽連犯之規定，原應從一重罪
    處斷，惟修正後刑法已刪除牽連犯規定，則被告所犯數罪，
    即應依數罪併罰規定處斷，修正後之規定，顯非有利於被告
    。（四）再修正施行之刑法，雖已刪除刑法第340條常業詐
    欺罪之規定，然因本件被告所犯多次詐欺犯行之時間，係在
    刑法修正施行前，且查被告係貪圖高薪始參與上開分工嚴密
    之詐騙集團，顯有恃犯罪所得營生之情形，審核其等犯罪情
    節與修正前刑法常業詐欺罪之要件與規範意旨並無不合，本
    院審理結果，認被告應構成常業詐欺罪，而修正前刑法第34
    0條之法定本刑為7年以下有期徒刑，刑法修正後，因常業犯
    已刪除，應將被告各次詐欺犯行分論併罰，合併其最重本刑
    將逾7年以上，修正前之常業犯規定，顯較有利於被告。（
    五）經綜合比較新、舊法之結果，顯以被告行為時之舊法較
    有利於被告，依刑法第2條第1項前段規定，本案自應適用被
    告行為時之法律即修正前刑法分別論斷。準此，核被告Ｖ○
    ○所為，係犯刑法第216條、第210條之行使偽造私文書罪、
    修正前刑法第340條之常業詐欺罪（公訴人就被告前揭詐欺
    犯行部分，原請求論以同法第339條第1項之普通詐欺罪，惟
    於本院審理時，業經檢察官當庭變更起訴法條，改依常業詐
    欺罪論處）。被告就其上開犯行，與綽號「伸哥」、「大雄
    」、「文雄」等成年男子及黃信榮、余坤禧、鍾志明、劉育
    誠、高玉昌、黃美麗、許雅雲、黃清全等人間，有犯意之聯
    絡及行為之分擔，均應依修正前刑法第28條規定論以共同正
    犯。被告等偽造印章及印文之行為，均為偽造上開中獎通知
    單等私文書之部分行為，而偽造私文書之低度行為，則為行
    使上開偽造私文書之高度行為所吸收，均不另論罪；又被告
    前後多次行使偽造私文書犯行，均時間緊接、所犯係構成要
    件相同之罪名，顯皆係基於概括犯意反覆為之，應依修正前
    刑法連續犯之規定論以一罪，並各依法加重其刑。附表一編
    號1至4以外之被害人受詐騙部分雖未經起訴，然因與已起訴
    部分具有常業犯之實質上一罪關係，基於審判不可分，本院
    自應併予審判。再被告所犯行使偽造私文書及常業詐欺2罪
    間，有目的、方法之牽連關係，應從一重之常業詐欺罪處斷
    。爰審酌被告之品行、犯罪之動機、目的、方法、手段、所
    得利益，暨被告參與之犯罪集團，其組織分工細密，犯罪手
    法熟練，已造成多位民眾受騙而失金，所生危害甚鉅，及考
    量本院認定被告參與本件詐騙集團之程度、參與之時間之長
    短、所分配不法利益之多寡及被告到案後始終否認犯行，顯
    無悛悔之意等一切情狀，量處如主文所示之刑，以示懲儆。
    扣案如附表二編號56所指之28枚印章，乃係共犯黃信榮等人
    所偽造，此據共犯黃信榮等人於本院92年度訴字第1343號一
    案警訊、偵查中供承明確，應依刑法第219條宣告沒收；其
    餘所示之物，均係本件共犯黃信榮、余坤禧、鍾志明、黃美
    麗、高玉昌等人所有並供其等犯本罪所用之物，均依修正前
    刑法第38條第1項第2款併為沒收之宣告（按沒收為屬從刑，
    從刑附屬於主刑，除法律有特別規定者外，依主刑所適用之
    法律；最高法院95年度第8次刑事庭會議決議參照）。至上
    開所扣中獎通知單或廣告單上所偽造之上開公司、律師或會
    計師事務所及律師、會計師之印文，已係上述所偽造之中獎
    通知單與廣告單等私文書之一部，本院已將該等偽造之私文
    書全部予以沒收，自無另就文書上所偽造之印文另行宣告沒
    收之必要；再除附表二編號56所示偽造之印章已扣案外，部
    分偽造律師、會計師或事務所之印章並未扣案，復無相關證
    據證明現仍存在，當無須併為沒收之宣告；至所扣之行動電
    話因無從識別究係專供本件被告或其他共犯犯本罪所用，或
    是供其等私人所使用，電話費繳費資料收據、傳真熱感紙、
    租賃契約書、台灣大哥大行動電話過戶書、詹智傑之健保卡
    、理財對帳單等物，亦無從證明係供本件被告或其他共犯犯
    本罪所用之物，且均非屬違禁物；而扣案之現金共計67萬4
    千2百93元，及92年10月21日下午2時許，在台中市○○路○
    段210號B棟6樓之3地下室扣獲之寶馬牌休旅車1部、共犯鍾
    志明所持有之支票、本票，咸信應係共犯黃信榮等人所分得
    之贓款或以贓款所買之財物，然因修正前刑法第38條第1項
    就此犯罪所生之物，並無沒收之明文，另前揭在台中市市○
    ○路141號之「中領旅行社」扣得之帳冊5份、收費明細表14
    張及旅行業務代收收據3張，乃為訴外人中領旅行社所有之
    物，此等物件均無其他積極事證，足資證明為本件被告或共
    犯等供本件犯罪所用之物，爰不併為沒收之諭知，併此敘明
    。
四、至如起訴書附表一編號1、3、4、5、7、8、9、10、12、13
    、14、15、16所示之被害人部分，因渠等匯款之日期，與本
    院認定前揭被告加入該詐騙集團之時間有間，難認被告此部
    分亦涉常業詐欺、行使偽造私文書之犯嫌，惟因此部分與前
    開論罪部分具常業犯之實質上一罪關係，爰不另為無罪之諭
    知。
據上論斷，應依刑事訴訟法第299條第1項前段，刑法第2條第1項
、第216條、第210條、第219條，修正前刑法第28條、第56條、
第340條、第55條、第38條第1項第2款，判決如主文。
本案經檢察官洪英丰到庭執行職務。
中    華    民    國    95    年    9     月    29    日
                  刑事第二庭    審判長法  官  王義閔
                                      法  官  李雅俐
                                      法  官  鄭舜元
以上正本證明與原本無異。
如不服本判決，應於判決送達後10日內，向本院提出上訴狀（須
附繕本）。
告訴人或被害人對於判決如有不服具備理由請求檢察官上訴者，
其上訴期間之計算係以檢察官收受判決正本之日期為準。
中    華    民    國    95    年    10    月    3     日
                                      書記官  洪年慶
中華民國刑法第216條
（行使偽造變造或登載不實之文書罪）
行使第 210 條至第 215 條之文書者，依偽造、變造文書或登載
不實事項或使登載不實事項之規定處斷。
中華民國刑法第210條
（偽造變造私文書罪）
偽造、變造私文書，足以生損害於公眾或他人者，處 5 年以下有
期徒刑。
中華民國刑法第219條
（沒收之特例）
偽造之印章、印文或署押，不問屬於犯人與否，沒收之。
 附表一
┌──┬───┬────┬────────┬────┬─────────┬────┐
│編號│被害人│匯款金額│匯入之金融機構帳│匯款日期│冒用之公司名稱或電│備    註│
│    │      │        │戶名稱          │（民國）│話                │        │
├──┼───┼────┼────────┼────┼─────────┼────┤
│1   │乙○○│12萬元  │徐坤進郵局帳戶帳│92年3月1│丹提珠寶公司愛心慈│匯款4次 │
│    │      │10萬元  │號00000000000000│2日     │善義賣晚會抽獎活動│總匯款金│
│    │      │30萬元  │秦寬榮郵局帳戶帳│92年3月 │、香港賽馬協會    │額122萬 │
│    │      │70萬元  │號00000000000000│13日    │                  │元      │
│    │      │        │                │92年3月 │                  │        │
│    │      │        │                │14日    │                  │        │
├──┼───┼────┼────────┼────┼─────────┼────┤
│2   │Ｒ○○│6萬元   │沈國傑郵局帳戶帳│92年5月1│香奈兒珠寶公司愛心│匯款1次 │
│    │      │        │號0000000000000 │4日     │慈善義賣晚會抽獎活│匯款金額│
│    │      │        │                │        │動                │6萬元   │
├──┼───┼────┼────────┼────┼─────────┼────┤
│3   │Ｆ○○│12萬元  │郭耀文郵局帳戶帳│91年10月│亞瑟士鐘錶公司慈善│匯款6次 │
│    │      │10萬元  │號00000000000000│21日    │義賣義賣抽獎活動、│匯款金額│
│    │      │6萬2千5 │楊吉宗郵局帳戶帳│91年10月│國勳律師事務所及香│51萬8千6│
│    │      │百元    │號00000000000000│21日    │港賽馬協會        │百75元  │
│    │      │3萬9千3 │張志彥郵局帳戶帳│92年1月 │                  │        │
│    │      │百元    │號00000000000000│17日    │                  │        │
│    │      │13萬1千2│許錦堂郵局帳戶帳│92年1月 │                  │        │
│    │      │百50元  │號00000000000000│22日    │                  │        │
│    │      │6萬5千6 │                │92年1月 │                  │        │
│    │      │百25元  │                │23日    │                  │        │
│    │      │        │                │92年1月 │                  │        │
│    │      │        │                │24日    │                  │        │
├──┼───┼────┼────────┼────┼─────────┼────┤
│4   │Ｄ○○│10萬元  │張美玲郵局帳戶帳│92年4月1│華納威秀國際精品公│匯款2次 │
│    │      │10萬元  │號00000000000000│7日     │司愛心抽獎活動、香│總匯款金│
│    │      │        │                │92年4月2│港賽馬協會        │額20萬元│
│    │      │        │                │4日     │                  │        │
├──┼───┼────┼────────┼────┼─────────┼────┤
│5   │巳○○│9萬元   │李瑞東郵局帳戶帳│92年5月2│華納威秀國際精品公│匯款3次 │
│    │      │5萬元   │號00000000000000│日      │司愛心慈善義賣晚會│總匯款金│
│    │      │5萬元   │徐坤進郵局帳戶帳│92年5月7│、抽獎活動、香港賽│額19萬元│
│    │      │        │號00000000000000│日      │馬協會            │        │
│    │      │        │                │92年5月9│                  │        │
│    │      │        │                │日      │                  │        │
├──┼───┼────┼────────┼────┼─────────┼────┤
│6   │辛○○│6萬元   │不詳            │不詳    │華納威秀國際精品公│匯款2次 │
│    │      │10萬元  │徐坤進郵局帳戶帳│92年5月8│司愛心慈善義賣晚會│總匯款金│
│    │      │        │號00000000000000│日      │、抽獎活動、香港賽│額16萬元│
│    │      │        │                │        │馬協會            │        │
├──┼───┼────┼────────┼────┼─────────┼────┤
│7   │辰○○│12萬元  │不詳            │不詳    │伯爵鐘錶公司愛心慈│匯款3次 │
│    │      │10萬元  │張美玲郵局帳戶帳│92年3月3│善義賣晚會抽獎活動│總匯款金│
│    │      │30萬元  │號00000000000000│1日     │、香港賽馬協會    │額52萬元│
│    │      │        │                │92年3月 │                  │        │
│    │      │        │                │31日    │                  │        │
├──┼───┼────┼────────┼────┼─────────┼────┤
│8   │Ｎ○○│12萬元  │不詳            │不詳    │周大福珠寶公司愛心│匯款3次 │
│    │      │6萬元   │不詳            │不詳    │慈善義賣晚會抽獎活│總匯款金│
│    │      │13萬1千3│許錦堂郵局帳戶帳│92年1月 │動、香港賽馬協會  │額31萬1 │
│    │      │百元    │號00000000000000│16日    │                  │千3百元 │
├──┼───┼────┼────────┼────┼─────────┼────┤
│9   │申○  │5萬2千元│吳政憲郵局帳戶帳│91年11月│香港某鐘錶公司愛心│匯款4次 │
│    │      │40萬元  │號00000000000000│27日    │慈善義賣晚會抽獎活│總匯款金│
│    │      │70萬元  │徐源彬郵局帳戶帳│91年11月│動、香港賽馬協會  │額185萬2│
│    │      │70萬元  │號00000000000000│28日    │                  │千元    │
│    │      │        │許錦堂郵局帳戶帳│91年11月│                  │        │
│    │      │        │號00000000000000│29日    │                  │        │
│    │      │        │黃勝雄郵局帳戶帳│91年12月│                  │        │
│    │      │        │號00000000000000│2日     │                  │        │
├──┼───┼────┼────────┼────┼─────────┼────┤
│10  │Ｌ○○│2萬元   │莊曉珊郵局帳戶帳│92年4月1│香奈兒珠寶公司愛心│匯款3次 │
│    │      │6萬元   │號00000000000000│4日     │慈善晚會抽獎活動、│總匯款金│
│    │      │10萬元  │張美玲郵局帳戶帳│92年4月1│香港賽馬協會      │額18萬元│
│    │      │        │號00000000000000│6日     │                  │        │
│    │      │        │                │92年4月2│                  │        │
│    │      │        │                │1日     │                  │        │
├──┼───┼────┼────────┼────┼─────────┼────┤
│11  │壬○○│10萬元  │徐坤近郵局帳戶帳│92年4月8│聯達鐘錶公司愛心慈│匯款2次 │
│    │      │10萬元  │號00000000000000│4日     │善晚會抽獎活動、香│總匯款金│
│    │      │        │張忠仁郵局帳戶帳│92年4月9│港賽馬協會        │額20萬元│
│    │      │        │號00000000000000│日      │                  │        │
├──┼───┼────┼────────┼────┼─────────┼────┤
│12  │丙○○│12萬元  │朱富雄郵局帳戶帳│92年4月1│華納威秀國際精品公│匯款2次 │
│    │      │10萬元  │號00000000000000│7日     │司愛心抽獎活動、香│總匯款金│
│    │      │        │張美玲郵局帳戶帳│92年4月1│港賽馬協會        │額22萬元│
│    │      │        │號00000000000000│7日     │                  │        │
├──┼───┼────┼────────┼────┼─────────┼────┤
│13  │亥○○│6萬元   │不詳            │不詳    │聯達鐘錶公司愛心慈│匯款4次 │
│    │      │10萬元  │徐坤進郵局帳戶帳│92年3月1│善義賣晚會、香港賽│總匯款金│
│    │      │20萬元  │號00000000000000│2日     │馬協會            │額40萬元│
│    │      │4萬元   │不詳            │92年3月1│                  │        │
│    │      │        │                │5日     │                  │        │
│    │      │        │                │不詳    │                  │        │
├──┼───┼────┼────────┼────┼─────────┼────┤
│14  │庚○○│12萬元  │楊維忠郵局帳戶帳│92年4月1│聯達鐘錶公司愛心慈│匯款2次 │
│    │      │10萬元  │號00000000000000│日      │善義賣晚會抽獎活動│總匯款金│
│    │      │        │徐坤進郵局帳戶帳│92年4月2│、香港賽馬協會    │額22萬元│
│    │      │        │號00000000000000│日      │                  │        │
├──┼───┼────┼────────┼────┼─────────┼────┤
│15  │Ａ○○│12萬元  │張金蘭郵局帳戶帳│92年4月7│丹堤國際精品公司愛│匯款7次 │
│    │      │10萬元  │號00000000000000│日      │心慈善義賣晚會抽獎│總匯款金│
│    │      │10萬元  │張美玲郵局帳戶帳│92年4月8│活動、香港賽馬協會│額137萬5│
│    │      │10萬元  │號00000000000000│日      │                  │千3百30 │
│    │      │10萬元  │張文水郵局帳戶帳│92年4月8│                  │元      │
│    │      │42萬8千 │號00000000000000│日      │                  │        │
│    │      │元      │                │92年4月1│                  │        │
│    │      │42萬7千3│                │0日     │                  │        │
│    │      │百20元  │                │92年4月1│                  │        │
│    │      │        │                │1日     │                  │        │
│    │      │        │                │92年4月 │                  │        │
│    │      │        │                │14日    │                  │        │
│    │      │        │                │92年4月2│                  │        │
│    │      │        │                │3日     │                  │        │
├──┼───┼────┼────────┼────┼─────────┼────┤
│16  │戊○○│10萬元  │徐坤進郵局帳戶帳│92年4月1│丹堤珠寶公司愛心抽│匯款4次 │
│    │      │3萬元   │號00000000000000│5日     │獎活動、香港賽馬協│總匯款金│
│    │      │9萬元   │莊曉珊郵局帳戶帳│92年4月8│會及廣愛老人安養中│額52萬元│
│    │      │30萬元  │號00000000000000│日      │心                │        │
│    │      │        │                │92年4月1│                  │        │
│    │      │        │                │4日     │                  │        │
│    │      │        │                │92年4月1│                  │        │
│    │      │        │                │8日     │                  │        │
├──┼───┼────┼────────┼────┼─────────┼────┤
│17  │癸○○│12萬元  │葉正和郵局帳戶帳│92年5月6│香奈兒珠寶公司愛心│匯款3次 │
│    │      │10萬元  │號00000000000000│日      │慈善義賣晚會抽獎活│總匯款金│
│    │      │34萬4千 │徐坤進郵局帳戶帳│92年5月7│動、香港賽馬協會  │額56萬4 │
│    │      │元      │號00000000000000│日      │                  │千元    │
│    │      │        │                │92年5月1│                  │        │
│    │      │        │                │2日     │                  │        │
├──┼───┼────┼────────┼────┼─────────┼────┤
│18  │Ｉ○○│8萬元   │孫曉明郵局帳戶帳│91年11月│亞瑟士鐘錶公司愛心│匯款6次 │
│    │      │10萬元  │號00000000000000│25日    │慈善義賣晚會抽獎活│總匯款金│
│    │      │30萬元  │賴世昌郵局帳戶帳│91年11月│動、香港賽馬協會  │額98萬6 │
│    │      │35萬元  │號00000000000000│25日    │                  │千5百元 │
│    │      │9萬7千5 │許錦堂郵局帳戶帳│91年11月│                  │        │
│    │      │百元    │號00000000000000│26日    │                  │        │
│    │      │5萬9千元│張志彥郵局帳戶帳│91年11月│                  │        │
│    │      │        │號00000000000000│28日    │                  │        │
│    │      │        │                │92年1月 │                  │        │
│    │      │        │                │21日    │                  │        │
│    │      │        │                │92年1月 │                  │        │
│    │      │        │                │24日    │                  │        │
├──┼───┼────┼────────┼────┼─────────┼────┤
│19  │丁○○│12萬元  │李瑞東郵局帳戶帳│92年5月2│丹堤珠寶公司愛心抽│匯款1次 │
│    │      │        │號00000000000000│日      │獎活動、香港賽馬協│總匯款金│
│    │      │        │                │        │會                │額12萬元│
│    │      │        │                │        │                  │        │
├──┼───┼────┼────────┼────┼─────────┼────┤
│20  │Ｏ○○│7萬5千元│許錦堂郵局帳戶帳│91年12月│華納威秀國際精品公│匯款2次 │
│    │      │3萬9千7 │號00000000000000│20日    │司愛心慈善義賣晚會│總匯款金│
│    │      │百50元  │                │91年12月│抽獎活動、香港賽馬│額11萬4 │
│    │      │        │                │25日    │協會              │千7百50 │
│    │      │        │                │        │                  │元      │
├──┼───┼────┼────────┼────┼─────────┼────┤
│21  │Ｚ○○│2萬元   │徐坤進郵局帳戶帳│92年3月7│香奈兒珠寶公司愛心│匯款7次 │
│    │      │10萬元  │號00000000000000│日      │慈善義賣晚會抽獎活│總匯款金│
│    │      │3萬元   │                │92年3月7│動、香港賽馬協會、│額62萬元│
│    │      │7萬元   │                │日      │董氏毒品防制協會、│        │
│    │      │30萬元  │                │92年3月7│仁德律師事務所    │        │
│    │      │4萬元   │                │日      │                  │        │
│    │      │6萬元   │                │92年3月7│                  │        │
│    │      │        │                │日      │                  │        │
│    │      │        │                │92年3月1│                  │        │
│    │      │        │                │0日     │                  │        │
│    │      │        │                │92年3月1│                  │        │
│    │      │        │                │0日     │                  │        │
│    │      │        │                │92年3月1│                  │        │
│    │      │        │                │0日     │                  │        │
├──┼───┼────┼────────┼────┼─────────┼────┤
│22  │宇○○│2萬元   │李瑞東郵局帳戶帳│92年4月2│丹堤珠寶公司愛心抽│匯款2次 │
│    │      │6萬元   │號00000000000000│2日     │獎活動、香港賽馬協│總匯款金│
│    │      │        │                │92年4月 │會                │額8萬元 │
│    │      │        │                │24日    │                  │        │
├──┼───┼────┼────────┼────┼─────────┼────┤
│23  │Ｂ○○│3萬4千5 │許錦堂郵局帳戶帳│91年12月│香港黃大福珠寶公司│匯款2次 │
│    │      │百元    │號00000000000000│20日    │愛心慈善義賣晚會抽│總匯款金│
│    │      │1萬1千8 │                │91年12月│獎活動、香港賽馬協│額4萬6千│
│    │      │百45元  │                │26日    │會                │3百45元 │
├──┼───┼────┼────────┼────┼─────────┼────┤
│24  │Ｃ○○│12萬元  │郭能得郵局帳戶帳│92年3月1│香港某家珠寶公司抽│匯款2次 │
│    │      │10萬元  │號00000000000000│4日     │獎活動            │總匯款金│
│    │      │        │徐坤進郵局帳戶帳│92年3月1│                  │額22萬元│
│    │      │        │號00000000000000│7日     │                  │        │
├──┼───┼────┼────────┼────┼─────────┼────┤
│25  │林岳鋒│2萬元   │郭能得郵局帳戶帳│92年3月1│丹堤珠寶公司愛心抽│匯款1次 │
│    │      │        │號00000000000000│8日     │獎活動            │匯款金額│
│    │      │        │                │        │                  │2萬元   │
├──┼───┼────┼────────┼────┼─────────┼────┤
│26  │子○○│2萬元   │郭能得郵局帳戶帳│92年3月3│聯達鐘錶公司慈善晚│匯款1次 │
│    │      │        │號00000000000000│1日     │會抽獎活動        │匯款金額│
│    │      │        │                │        │                  │2萬元   │
├──┼───┼────┼────────┼────┼─────────┼────┤
│27  │卯○○│12萬元  │郭能得郵局帳戶帳│92年4月1│丹提珠寶公司慈善晚│匯款4次 │
│    │      │10萬元  │號00000000000000│1日     │會抽獎活動及慈愛老│匯款金額│
│    │      │12萬元  │徐坤進郵局帳戶帳│92年9月 │人安養中心        │42萬元  │
│    │      │8萬元   │號00000000000000│11日    │                  │        │
│    │      │        │                │92年9月1│                  │        │
│    │      │        │                │4日     │                  │        │
│    │      │        │                │92年9月1│                  │        │
│    │      │        │                │6日     │                  │        │
├──┼───┼────┼────────┼────┼─────────┼────┤
│28  │ｂ○○│2萬元   │郭能得郵局帳戶帳│92年3月1│丹提珠寶公司慈善晚│匯款2次 │
│    │      │6萬元   │號00000000000000│4日     │會抽獎活動、慈愛老│匯款金額│
│    │      │        │                │92年3月 │人安養中心        │8萬元   │
│    │      │        │                │17日    │                  │        │
├──┼───┼────┼────────┼────┼─────────┼────┤
│29  │未○○│6萬元   │沈國傑郵局帳戶帳│92年4月1│丹堤珠寶公司愛心抽│匯款1次 │
│    │      │        │號00000000000008│6日     │獎活動、香港賽馬協│總匯款金│
│    │      │        │                │        │會                │額6萬元 │
├──┼───┼────┼────────┼────┼─────────┼────┤
│30  │Ｕ○○│12萬元  │郭能得郵局帳戶帳│92年4月3│香港某家鐘錶公司慈│匯款1次 │
│    │      │        │號00000000000000│日      │善義賣晚會抽獎活動│匯款金額│
│    │      │        │                │        │                  │12萬元  │
├──┼───┼────┼────────┼────┼─────────┼────┤
│31  │宙○○│1萬元   │沈國傑郵局帳戶帳│92年4月2│某鐘錶公司愛心抽獎│匯款1次 │
│    │      │        │號00000000000008│5日     │活動              │總匯款金│
│    │      │        │                │        │                  │額1萬元 │
├──┼───┼────┼────────┼────┼─────────┼────┤
│32  │Ｍ○○│12萬元  │郭能得郵局帳戶帳│92年3月2│某家家電公司慈善義│匯款3次 │
│    │      │10萬元  │號00000000000000│5日     │賣晚會抽獎活動、香│匯款金額│
│    │      │20萬元  │李玉芬郵局帳戶帳│92年3月 │港賽馬協會        │42萬元  │
│    │      │        │號00000000000000│25日    │                  │        │
│    │      │        │                │92年3月 │                  │        │
│    │      │        │                │27日    │                  │        │
├──┼───┼────┼────────┼────┼─────────┼────┤
│33  │天○○│6萬元   │沈國傑郵局帳戶帳│92年4月3│香奈兒珠寶公司慈善│匯款1次 │
│    │      │        │號00000000000008│日      │義賣晚會抽獎活動  │總匯款金│
│    │      │        │                │        │                  │額6萬元 │
├──┼───┼────┼────────┼────┼─────────┼────┤
│34  │地○○│3萬元   │沈國傑郵局帳戶帳│92年5月5│華納威秀國際精品公│匯款3次 │
│    │      │5萬元   │號00000000000008│日      │司愛心抽獎活動、香│總匯款金│
│    │      │10萬元  │徐坤進郵局帳戶帳│92年5月5│港賽馬協會        │額18萬元│
│    │      │        │號00000000000000│日      │                  │        │
│    │      │        │                │92年5月 │                  │        │
│    │      │        │                │間      │                  │        │
├──┼───┼────┼────────┼────┼─────────┼────┤
│35  │Ｅ○○│6萬元   │郭能得郵局帳戶帳│92年5月9│華納威秀國際精品公│匯款1次 │
│    │      │        │號00000000000000│7日     │司愛心抽獎活動、香│總匯款金│
│    │      │        │                │        │港賽馬協會、仁濟老│額6萬元 │
│    │      │        │                │        │人安養中心        │        │
├──┼───┼────┼────────┼────┼─────────┼────┤
│36  │寅○○│12萬元  │郭能得郵局帳戶帳│92年3月2│香奈兒珠寶公司慈善│匯款1次 │
│    │      │        │號00000000000000│6日     │義賣晚會抽獎活動、│匯款金額│
│    │      │        │                │        │香港賽馬協會      │12萬元  │
│    │      │        │                │        │                  │        │
├──┼───┼────┼────────┼────┼─────────┼────┤
│37  │酉○○│2萬元   │郭能得郵局帳戶帳│92年3月 │丹提珠寶公司慈善義│匯款2次 │
│    │      │10萬元  │號00000000000000│17日    │賣晚會抽獎活動、香│匯款金額│
│    │      │        │                │92年3月 │港賽馬協會、慈愛老│12萬元  │
│    │      │        │                │19日    │人安養中心        │        │
├──┼───┼────┼────────┼────┼─────────┼────┤
│38  │Ｔ○○│8萬元   │沈國傑郵局帳戶帳│92年4月1│香奈兒珠寶公司慈善│匯款1次 │
│    │      │        │號00000000000008│1日     │義賣晚會抽獎活動  │總匯款金│
│    │      │        │                │        │                  │額8萬元 │
├──┼───┼────┼────────┼────┼─────────┼────┤
│39  │Ｋ○○│3萬元   │郭能得郵局帳戶帳│92年3月2│丹提珠寶公司慈善義│匯款1次 │
│    │      │        │號00000000000000│0日     │賣晚會抽獎活動、香│匯款金額│
│    │      │        │                │        │港賽馬協會        │3萬元   │
├──┼───┼────┼────────┼────┼─────────┼────┤
│40  │鄭中慧│12萬元  │沈國傑郵局帳戶帳│92年4月2│華納威秀國際精品公│匯款3次 │
│    │      │10萬元  │號00000000000008│4日     │司愛心抽獎活動、香│總匯款金│
│    │      │8萬元   │                │        │港賽馬協會、仁濟老│額30萬元│
│    │      │        │                │        │人安養中心、柏信律│        │
│    │      │        │                │        │師事務所          │        │
├──┼───┼────┼────────┼────┼─────────┼────┤
│41  │午○○│2萬元   │郭能得郵局帳戶帳│92年3月2│丹提珠寶公司慈善義│匯款2次 │
│    │      │10萬元  │號00000000000000│6日     │賣晚會抽獎活動、香│匯款金額│
│    │      │        │                │92年3月2│港賽馬協會        │12萬元  │
│    │      │        │                │7日     │                  │        │
├──┼───┼────┼────────┼────┼─────────┼────┤
│42  │Ｐ○○│12萬元  │郭能得郵局帳戶帳│92年3月2│丹提珠寶公司慈善義│匯款2次 │
│    │      │10萬元  │號00000000000000│6日     │賣晚會抽獎活動、香│匯款金額│
│    │      │        │張美玲郵局帳戶帳│92年3月2│港賽馬協會        │22萬元  │
│    │      │        │號00000000000000│8日     │                  │        │
├──┼───┼────┼────────┼────┼─────────┼────┤
│43  │Ｑ○○│3萬元   │郭能得郵局帳戶帳│92年3月2│香奈兒珠寶公司慈善│匯款2次 │
│    │      │3萬元   │號00000000000000│8日     │義賣晚會抽獎活動  │匯款金額│
│    │      │        │                │92年3月2│                  │6萬元   │
│    │      │        │                │8日     │                  │        │
├──┼───┼────┼────────┼────┼─────────┼────┤
│44  │Ｘ○○│12萬元  │莊仁欽郵局帳戶帳│92年3月1│萬寶龍鍾表公司慈善│匯款5次 │
│    │      │10萬元  │號00000000000000│4日     │義賣晚會抽獎活動、│總匯款金│
│    │      │30萬元  │陳立順郵局帳戶帳│92年3月1│永松律師事務所、宜│額212萬 │
│    │      │60萬元  │號00000000000000│4日     │進會計師事務所、香│元      │
│    │      │100萬元 │秦寬榮郵局帳戶帳│92年3月 │港賽馬協會        │        │
│    │      │        │號00000000000000│17日    │                  │        │
│    │      │        │                │92年3月 │                  │        │
│    │      │        │                │21日    │                  │        │
│    │      │        │                │92年3月 │                  │        │
│    │      │        │                │28日    │                  │        │
├──┼───┼────┼────────┼────┼─────────┼────┤
│45  │ａ○○│8萬元   │郭能得郵局帳戶帳│92年3月3│丹提珠寶公司慈善義│匯款1次 │
│    │      │        │號00000000000000│1日     │賣晚會抽獎活動、香│匯款金額│
│    │      │        │                │        │港賽馬協會        │8萬元   │
├──┼───┼────┼────────┼────┼─────────┼────┤
│46  │Ｗ○○│12萬元  │何廣榮郵局帳戶帳│92年5月1│馬可波羅鐘錶公司愛│匯款5次 │
│    │      │10萬元  │號00000000000000│4日     │心抽獎活動、香港賽│總匯款金│
│    │      │32萬5千 │劉振英郵局帳戶帳│92年5月1│馬協會、正揚律師事│額127萬8│
│    │      │元      │號00000000000000│5日     │務所、惠恩老人安養│千元    │
│    │      │2萬9千元│楊政邦郵局帳戶帳│92年5月1│中心              │        │
│    │      │70萬4千 │號00000000000000│5日     │                  │        │
│    │      │元      │                │92年5月1│                  │        │
│    │      │        │                │5日     │                  │        │
│    │      │        │                │92年5月1│                  │        │
│    │      │        │                │6日     │                  │        │
├──┼───┼────┼────────┼────┼─────────┼────┤
│47  │Ｈ○○│13萬7千 │張志彥郵局帳戶帳│92年1月8│周大福珠寶公司、香│匯款4次 │
│    │      │元      │號00000000000000│日      │港賽馬協會        │總匯款金│
│    │      │4萬5千2 │許錦堂郵局帳戶帳│92年1月1│                  │額37萬8 │
│    │      │百元    │號00000000000000│4日     │                  │千1百元 │
│    │      │15萬7百 │                │92年1月1│                  │        │
│    │      │元      │                │5日     │                  │        │
│    │      │4萬5千2 │                │92年1月1│                  │        │
│    │      │百元    │                │6日     │                  │        │
├──┼───┼────┼────────┼────┼─────────┼────┤
│48  │己○○│8萬元   │張美玲郵局帳戶帳│92年3月2│台北聯達鐘錶公司、│匯款4次 │
│    │      │10萬元  │號00000000000000│8日     │香港賽馬協會      │總匯款金│
│    │      │8萬元   │朱富雄郵局帳戶帳│92年3月3│                  │額32萬元│
│    │      │6萬元   │號00000000000000│1日     │                  │        │
│    │      │        │許哲維郵局帳戶帳│92年4月1│                  │        │
│    │      │        │號00000000000000│1日     │                  │        │
│    │      │        │                │92年4月2│                  │        │
│    │      │        │                │5日     │                  │        │
├──┼───┼────┼────────┼────┼─────────┼────┤
│49  │玄○○│10萬元  │張美玲郵局帳戶帳│92年4月1│華納威秀國際精品公│匯款2次 │
│    │      │8萬元   │號00000000000000│6日     │司愛心抽獎活動、香│總匯款金│
│    │      │        │                │92年4月1│港賽馬協會        │額18萬元│
│    │      │        │                │6日     │                  │        │
├──┼───┼────┼────────┼────┼─────────┼────┤
│50  │黃○○│10萬元  │李玉芬郵局帳戶帳│92年3月2│香港鐘錶公司      │匯款2次 │
│    │      │8萬元   │號00000000000000│4日     │                  │總匯款金│
│    │      │        │                │92年3月2│                  │額18萬元│
│    │      │        │                │5日     │                  │        │
├──┼───┼────┼────────┼────┼─────────┼────┤
│51  │Ｊ○○│8萬元   │不詳            │不詳    │香港周大福珠寶公司│匯款5次 │
│    │      │3萬9千3 │張志彥郵局帳戶帳│92年1月1│、香港賽馬協會    │總匯款金│
│    │      │百元    │號00000000000000│3日     │                  │額35萬5 │
│    │      │3萬9千5 │許錦堂郵局帳戶帳│92年1月 │                  │千6百75 │
│    │      │百元    │號00000000000000│14日    │                  │元      │
│    │      │13萬1千2│                │92年1月 │                  │        │
│    │      │百50元  │                │14日    │                  │        │
│    │      │6萬5千6 │                │92年1月 │                  │        │
│    │      │百25元  │                │15日    │                  │        │
├──┼───┼────┼────────┼────┼─────────┼────┤
│52  │甲○○│12萬元  │徐坤進郵局帳戶帳│92年4月2│華納威秀國際精品公│匯款3次 │
│    │      │10萬元  │號00000000000000│3日     │司愛心抽獎活動、香│總匯款金│
│    │      │10萬元  │不詳            │92年4月2│港賽馬協會        │額32萬元│
│    │      │        │                │3日     │                  │        │
│    │      │        │                │不詳    │                  │        │
├──┼───┼────┼────────┼────┼─────────┼────┤
│53  │戌○○│2萬8千7 │許錦堂郵局帳戶帳│91年12月│珠寶科技公司      │匯款1次 │
│    │      │百50元  │號00000000000000│31日    │                  │匯款金額│
│    │      │        │                │        │                  │2萬8千7 │
│    │      │        │                │        │                  │百50元  │
├──┼───┼────┼────────┼────┼─────────┼────┤
│54  │Ｓ○○│12萬元  │朱富雄郵局帳戶帳│92年3月1│丹提珠寶公司、香港│匯款3次 │
│    │      │10萬元  │號00000000000000│0日     │賽馬協會          │總匯款金│
│    │      │30萬元  │徐坤進郵局帳戶帳│92年3月1│                  │額52萬元│
│    │      │        │號00000000000000│0日     │                  │        │
│    │      │        │                │92年3月 │                  │        │
│    │      │        │                │11日    │                  │        │
├──┼───┼────┼────────┼────┼─────────┼────┤
│55  │Ｙ○○│12萬元  │李瑞東郵局帳戶帳│92年4月2│某珠寶公司抽獎活動│匯款3次 │
│    │      │10萬元  │號00000000000000│5日     │、香港賽馬協會    │總匯款金│
│    │      │30萬元  │不詳            │92年4月2│                  │額52萬元│
│    │      │        │不詳            │6日     │                  │        │
│    │      │        │                │不詳    │                  │        │
├──┼───┼────┼────────┼────┼─────────┼────┤
│56  │丑○○│12萬元  │李瑞東郵局帳戶帳│92年5月1│華納威秀國際精品公│匯款1次 │
│    │      │        │號00000000000000│9日     │司愛心抽獎活動、香│金額12萬│
│    │      │        │                │        │港賽馬協會        │元      │
├──┼───┼────┼────────┼────┼─────────┼────┤
│57  │Ｇ○○│12萬元  │何坤亮郵局帳戶帳│92年3月3│萬寶龍鐘錶公司愛心│匯款1次 │
│    │      │        │號00000000000000│1日     │抽獎活動、香港賽馬│金額12萬│
│    │      │        │                │        │協會              │元      │
└──┴───┴────┴────────┴────┴─────────┴────┘
 附表二
┌──┬────────────┬───┬──────┬────────┐
│編號│    品           名     │單  位│  數   量   │    備   註     │
│    │                        │      │            │                │
├──┼────────────┼───┼──────┼────────┤
│ 1  │眾華法務諮詢顧問公司信封│ 箱   │     7      │黃美麗、高玉昌  │
├──┼────────────┼───┼──────┼────────┤
│ 2  │駿寶萊科技有限公司信封  │ 箱   │     7      │黃美麗、高玉昌  │
├──┼────────────┼───┼──────┼────────┤
│ 3  │揚昇律師事務所信封      │ 箱   │     2      │黃美麗、高玉昌  │
├──┼────────────┼───┼──────┼────────┤
│ 4  │美邦資訊生活館（美邦網路│ 箱   │     2      │黃美麗、高玉昌  │
│    │科技公司）會員卡        │      │            │                │
├──┼────────────┼───┼──────┼────────┤
│ 5  │駿寶萊科技有限公司禮券  │ 箱   │     2      │黃美麗、高玉昌  │
├──┼────────────┼───┼──────┼────────┤
│ 6  │駿寶萊科技公司產品型錄  │ 箱   │     1      │黃美麗、高玉昌  │
├──┼────────────┼───┼──────┼────────┤
│ 7  │格林威治鐘錶公司型錄    │ 箱   │     1      │黃美麗、高玉昌  │
├──┼────────────┼───┼──────┼────────┤
│ 8  │威登國際精品公司兌獎通知│ 箱   │     1      │黃美麗、高玉昌  │
│    │單（利達管理顧問公司溫三│      │            │                │
│    │    郎律師）            │      │            │                │
├──┼────────────┼───┼──────┼────────┤
│ 9  │駿寶萊科技有限公司兌獎通│ 箱   │     1      │黃美麗、高玉昌  │
│    │知單（眾華法務諮詢顧問公│      │            │                │
│    │      司律師劉日昌名片）│      │            │                │
├──┼────────────┼───┼──────┼────────┤
│ 10 │巨亨廣告行銷公司信封    │ 疊   │     1      │黃美麗、高玉昌  │
│    │（已填寫姓名）          │      │            │                │
├──┼────────────┼───┼──────┼────────┤
│ 11 │駿寶萊科技有限公司信封  │ 疊   │     1      │黃美麗、高玉昌  │
│    │（已填寫姓名）          │      │            │                │
├──┼────────────┼───┼──────┼────────┤
│ 12 │愛格納國際貿易公司信封  │ 疊   │     1      │黃美麗、高玉昌  │
│    │（已填寫姓名）          │      │            │                │
├──┼────────────┼───┼──────┼────────┤
│ 13 │東泓環保科技公司信封    │ 疊   │     1      │黃美麗、高玉昌  │
│    │（已填寫姓名）          │      │            │                │
├──┼────────────┼───┼──────┼────────┤
│ 14 │易達環境保護公司信封    │ 疊   │     1      │黃美麗、高玉昌  │
│    │（已填寫姓名）          │      │            │                │
├──┼────────────┼───┼──────┼────────┤
│ 15 │吉寶亞太生物科技公司信封│ 疊   │     1      │黃美麗、高玉昌  │
│    │（已填寫姓名）          │      │            │                │
├──┼────────────┼───┼──────┼────────┤
│ 16 │阿肯迪特數位科技公司信封│ 疊   │     1      │黃美麗、高玉昌  │
│    │（已填寫姓名）          │      │            │                │
├──┼────────────┼───┼──────┼────────┤
│ 17 │耐特威國際公司信封      │ 疊   │     1      │黃美麗、高玉昌  │
│    │（已填寫姓名）          │      │            │                │
├──┼────────────┼───┼──────┼────────┤
│ 18 │YUNG SHIN 永信集團卡    │ 疊   │     1      │黃美麗、高玉昌  │
│    │（金卡）                │      │            │                │
├──┼────────────┼───┼──────┼────────┤
│ 19 │鳳翔傳播事業公司信封    │ 疊   │     1      │黃美麗、高玉昌  │
│    │（已填寫姓名）          │      │            │                │
├──┼────────────┼───┼──────┼────────┤
│ 20 │臺灣三敏公司信封        │ 疊   │     1      │黃美麗、高玉昌  │
│    │（已填寫姓名）          │      │            │                │
├──┼────────────┼───┼──────┼────────┤
│ 21 │揚昇律師事務所公司信封  │ 疊   │     1      │黃美麗、高玉昌  │
│    │（已填寫姓名）          │      │            │                │
├──┼────────────┼───┼──────┼────────┤
│ 22 │辰陽線上服務公司信封    │ 疊   │     1      │黃美麗、高玉昌  │
│    │（已填寫姓名）          │      │            │                │
├──┼────────────┼───┼──────┼────────┤
│ 23 │一品商務國際徵信公司信封│ 疊   │     1      │黃美麗、高玉昌  │
│    │（已填寫姓名）          │      │            │                │
├──┼────────────┼───┼──────┼────────┤
│ 24 │Chyuan Cuo全國型錄      │ 疊   │     1      │黃美麗、高玉昌  │
├──┼────────────┼───┼──────┼────────┤
│ 25 │Chyuan Cuo全國信封      │ 疊   │     1      │黃美麗、高玉昌  │
├──┼────────────┼───┼──────┼────────┤
│ 26 │工作記事簿              │ 本   │     1      │黃美麗、高玉昌  │
├──┼────────────┼───┼──────┼────────┤
│ 27 │收件者名單              │ 疊   │     2      │黃美麗、高玉昌  │
│    │（大、小各一疊）        │      │            │                │
│    │                        │      │            │                │
├──┼────────────┼───┼──────┼────────┤
│ 28 │未寄出郵件              │ 袋   │     1      │鍾志明          │
│    │（安節法務諮詢顧問公司）│      │            │                │
├──┼────────────┼───┼──────┼────────┤
│ 29 │安節法務諮詢顧問公司    │ 封   │    158     │鍾志明          │
├──┼────────────┼───┼──────┼────────┤
│ 30 │香港萬寶龍鐘錶公司      │ 封   │     4      │鍾志明          │
│    │（兌獎單、禮券、VIP卡、 │      │            │                │
│    │  型錄）                │      │            │                │
├──┼────────────┼───┼──────┼────────┤
│ 31 │感謝狀                  │ 箱   │     2      │鍾志明          │
│    │（仁濟老人安養中心）    │      │            │                │
├──┼────────────┼───┼──────┼────────┤
│ 32 │感謝狀                  │ 封   │     22     │鍾志明          │
│    │（仁濟老人安養中心）    │      │            │                │
├──┼────────────┼───┼──────┼────────┤
│ 33 │郵票                    │ 袋   │     1      │鍾志明          │
├──┼────────────┼───┼──────┼────────┤
│ 34 │客戶資料                │ 袋   │     1      │鍾志明          │
├──┼────────────┼───┼──────┼────────┤
│ 35 │筆記本                  │ 本   │     2      │鍾志明          │
├──┼────────────┼───┼──────┼────────┤
│ 36 │兌獎單                  │ 箱   │     11     │鍾志明          │
│    │（臺灣聯想電腦科技、美商│      │            │                │
│    │  比佛利國際精品、鴻生堂│      │            │                │
│    │  鐘錶、英商伯爵鐘錶、富│      │            │                │
│    │  豪國際精品、亞太生活資│      │            │                │
│    │  訊館、卡登鐘錶等公司）│      │            │                │
├──┼────────────┼───┼──────┼────────┤
│ 37 │鴻生堂鐘錶公司兌獎單    │ 張   │     31     │鍾志明          │
├──┼────────────┼───┼──────┼────────┤
│ 38 │台灣聯想電腦科技公司兌獎│ 張   │    530     │鍾志明          │
│    │單                      │      │            │                │
├──┼────────────┼───┼──────┼────────┤
│ 39 │鴻生堂鐘錶公司信封      │ 封   │    130     │鍾志明          │
│    │（內有兌獎單、型錄、VIP │      │            │                │
│    │  卡、禮券2000）        │      │            │                │
├──┼────────────┼───┼──────┼────────┤
│ 40 │台灣聯想電腦科技公司信封│ 封   │     50     │鍾志明          │
│    │（內有通知單、型錄、VIP │      │            │                │
│    │  卡、禮券）            │      │            │                │
├──┼────────────┼───┼──────┼────────┤
│ 41 │英商伯爵鐘錶公司兌獎單  │ 張   │     30     │鍾志明          │
├──┼────────────┼───┼──────┼────────┤
│ 42 │富豪國際精品公司兌獎單  │ 張   │    300     │鍾志明          │
├──┼────────────┼───┼──────┼────────┤
│ 43 │卡登鐘錶公司兌獎單      │ 張   │    330     │鍾志明          │
├──┼────────────┼───┼──────┼────────┤
│ 44 │亞太生活公司兌獎單      │ 張   │    150     │鍾志明          │
├──┼────────────┼───┼──────┼────────┤
│ 45 │美商比佛利國際清公司兌獎│ 張   │    470     │鍾志明          │
│    │單                      │      │            │                │
├──┼────────────┼───┼──────┼────────┤
│ 46 │駿寶萊科技公司慈善晚會兌│ 張   │   1280     │黃美麗、高玉昌  │
│    │獎單                    │      │            │                │
├──┼────────────┼───┼──────┼────────┤
│ 47 │格林威治鐘錶公司兌獎單  │ 張   │    550     │黃美麗、高玉昌  │
├──┼────────────┼───┼──────┼────────┤
│ 48 │客戶信件                │ 封   │    280     │黃美麗、高玉昌  │
│    │（內有格林威治公司兌獎單│      │            │                │
│    │  ）                    │      │            │                │
├──┼────────────┼───┼──────┼────────┤
│ 49 │客戶信件                │ 封   │    180     │黃美麗、高玉昌  │
│    │（內有駿寶萊科技公司兌獎│      │            │                │
│    │  單）                  │      │            │                │
├──┼────────────┼───┼──────┼────────┤
│ 50 │格林威治鐘錶公司禮券    │ 張   │   3500     │黃美麗、高玉昌  │
├──┼────────────┼───┼──────┼────────┤
│ 51 │廣告單                  │ 箱   │     1      │鍾志明          │
├──┼────────────┼───┼──────┼────────┤
│ 52 │名片                    │ 箱   │     4      │鍾志明          │
├──┼────────────┼───┼──────┼────────┤
│ 53 │信封                    │ 箱   │     15     │鍾志明          │
├──┼────────────┼───┼──────┼────────┤
│ 54 │筆記本                  │ 本   │     2      │鍾志明          │
├──┼────────────┼───┼──────┼────────┤
│ 55 │通訊備忘錄              │ 本   │     2      │鍾志明          │
├──┼────────────┼───┼──────┼────────┤
│ 56 │印章                    │ 枚   │    28      │鍾志明          │
├──┼────────────┼───┼──────┼────────┤
│ 57 │寫有公司名稱資料卡片    │ 張   │     9      │黃信榮          │
├──┼────────────┼───┼──────┼────────┤
│ 58 │記事本                  │ 本   │     2      │黃信榮、曹芳瑄  │
├──┼────────────┼───┼──────┼────────┤
│ 59 │帳簿                    │ 本   │     1      │黃信榮、曹芳瑄  │
├──┼────────────┼───┼──────┼────────┤
│ 60 │大陸員工薪水簿          │ 本   │     1      │黃信榮、曹芳瑄  │
├──┼────────────┼───┼──────┼────────┤
│ 61 │電腦主機                │ 台   │     1      │黃信榮、曹芳瑄  │
├──┼────────────┼───┼──────┼────────┤
│ 62 │磁碟片                  │ 片   │     8      │黃信榮、曹芳瑄  │
├──┼────────────┼───┼──────┼────────┤
│ 63 │員工名冊                │ 張   │    35      │黃信榮、曹芳瑄  │
├──┼────────────┼───┼──────┼────────┤
│ 64 │遠傳易付卡              │ 盒   │    11      │黃信榮          │
├──┼────────────┼───┼──────┼────────┤
│ 65 │公司支出收入明細表      │ 張   │    14      │劉育誠          │
├──┼────────────┼───┼──────┼────────┤
│ 66 │金融機構存戶帳號表      │ 張   │    25      │劉育誠          │
├──┼────────────┼───┼──────┼────────┤
│ 67 │身分證影本              │ 疊   │     1      │余坤禧          │
├──┼────────────┼───┼──────┼────────┤
│ 68 │詐騙公司名冊            │ 張   │    16      │余坤禧          │
├──┼────────────┼───┼──────┼────────┤
│ 69 │詐騙公司名稱記事卡      │ 張   │    14      │余坤禧          │
├──┼────────────┼───┼──────┼────────┤
│ 70 │電話轉接對照表          │ 本   │     1      │余坤禧          │
├──┼────────────┼───┼──────┼────────┤
│ 71 │詐騙公司行號筆記本      │ 本   │     1      │余坤禧          │
├──┼────────────┼───┼──────┼────────┤
│ 72 │行動電話儲值清冊        │ 張   │    18      │余坤禧          │
├──┼────────────┼───┼──────┼────────┤
│ 73 │營利事業登記證影本      │ 張   │     3      │余坤禧          │
├──┼────────────┼───┼──────┼────────┤
│ 74 │行動電話易付卡門號      │ 張   │     7      │余坤禧          │
├──┼────────────┼───┼──────┼────────┤
│ 75 │眾華法務諮詢顧問公司信封│ 箱   │     1      │黃美麗、高玉昌  │
│    │袋                      │      │            │                │
├──┼────────────┼───┼──────┼────────┤
│ 76 │揚昇律師事務所信封      │ 箱   │     1      │黃美麗、高玉昌  │
├──┼────────────┼───┼──────┼────────┤
│ 77 │兌獎說明單              │ 箱   │     3      │黃美麗、高玉昌  │
├──┼────────────┼───┼──────┼────────┤
│ 78 │客戶信封袋              │ 箱   │     1      │黃美麗、高玉昌  │
├──┼────────────┼───┼──────┼────────┤
│ 79 │鐘錶說明書              │ 箱   │     1      │黃美麗、高玉昌  │
├──┼────────────┼───┼──────┼────────┤
│ 80 │品味生活信封            │ 箱   │     1      │黃美麗、高玉昌  │
├──┼────────────┼───┼──────┼────────┤
│ 81 │客戶信件                │ 箱   │     1      │黃美麗、高玉昌  │
├──┼────────────┼───┼──────┼────────┤
│ 82 │品味生活VIP卡           │ 箱   │     2      │黃美麗、高玉昌  │
├──┼────────────┼───┼──────┼────────┤
│ 83 │眾華法務諮詢顧問公司劉百│ 捆   │     1      │黃美麗、高玉昌  │
│    │昌名片                  │      │            │                │
├──┼────────────┼───┼──────┼────────┤
│ 84 │揚昇律師事務所林義仁名片│ 捆   │     1      │黃美麗、高玉昌  │
├──┼────────────┼───┼──────┼────────┤
│ 85 │格林威治鐘錶公司會員卡  │ 箱   │     1      │黃美麗、高玉昌  │
├──┼────────────┼───┼──────┼────────┤
│ 86 │駿寶萊科技公司保固維修卡│ 捆   │     1      │黃美麗、高玉昌  │
├──┼────────────┼───┼──────┼────────┤
│ 87 │客戶名條                │ 袋   │     1      │黃美麗、高玉昌  │
├──┼────────────┼───┼──────┼────────┤
│ 88 │格林威治鐘錶公司禮券    │ 捆   │     1      │黃美麗、高玉昌  │
├──┼────────────┼───┼──────┼────────┤
│ 89 │記錄簿                  │ 本   │     2      │黃美麗、高玉昌  │
├──┼────────────┼───┼──────┼────────┤
│ 90 │客戶住址、姓名傳真紙    │ 袋   │     1      │黃美麗、高玉昌  │
├──┼────────────┼───┼──────┼────────┤
│ 91 │磁片、光碟片            │ 袋   │     1      │黃美麗、高玉昌  │
└──┴────────────┴───┴──────┴────────┘


司法院資訊處製作；財團法人民間司法改革基金會備份。
